【裁判字號】    97,聲,139
【裁判日期】    970407
【裁判案由】    返還擔保金
【裁判全文】
臺灣臺中地方法院民事裁定               97年度聲字第139號
聲  請  人  甲○○
上列聲請人與相對人申力營造股份有限公司間請求返還擔保金事
件，本院裁定如下：
    主      文
聲請駁回。
聲請程序費用由聲請人負擔。
    理      由
一、本件聲請意旨略以：聲請人與相對人間請求損害賠償事件，
    聲請人前遵本院91年度裁全夏字第6284號民事裁定，為擔保
    假扣押，曾提供新臺幣63,000元為擔保金，並以本院91年度
    存字第2618號提存事件提存在案；茲因聲請人已撤回假扣押
    之執行，假扣押程序終結後，經聲請人定20日以上期間催告
    受擔保利益人即相對人行使權利而未行使，爰依民事訴訟法
    第104條第1項第3款之規定聲請返還本院91年度存字第2618
    號提存事件之擔保金等語。
二、按訴訟終結後，供擔保人證明已定20日以上之期間，催告受
    擔保利益人行使權利而未行使，或法院依供擔保人之聲請，
    通知受擔保利益人於一定期間內行使權利並向法院為行使權
    利之證明而未證明者，法院應依供擔保人之聲請，以裁定命
    返還其提存物，民事訴訟法第第104條第1項第3款定有明文
    。前開規定，於其他依法令供訴訟上之擔保者準用之，並為
    同法第106條所明定。查聲請人主張之事實，固據其提出前
    開提存書、郵局存證信函、本院96年度聲字第2407號民事裁
    定及登報資料等影本為證。惟依聲請人所提出之郵局存證信
    函、本院96年度聲字第2407號民事裁定及登報資料之記載，
    聲請人係於96年11月間以「台中市○○區○○路798號15樓
    」營業所，催告相對人「申力營造股份有限公司法定代理人
    乙○○」行使權利，然「申力營造股份有限公司」早於94年
    3月21日變更名稱為「漢翔營造股份有限公司」，其法定代
    理人亦變為張敬民，並於95年12月間再變更為廖長城迄今，
    而且營業所亦變更至「台中縣大雅鄉○○路194號1樓」，此
    業經本院依職權向經濟部中部辦公室調取漢翔營造股份有限
    公司即申力營造股份有限公司登記資料，查明屬實，則聲請
    人前開96年11月間所為行使權利之催告，仍以原公司營業所
    對原公司之法定代理人乙○○為送達，而未對變更後之公司
    法定代理人為送達，其催告顯難認合法。從而，本件聲請人
    聲請返還擔保金，尚與民事訴訟法第104條第1項第3款前段
    之規定未合，自應駁回。
三、依民事訴訟法第95條、第78條，裁定如主文。
中    華    民    國    97    年    4     月    7     日
                  民事第二庭  法  官  楊國精
正本係照原本作成。
如對本裁定不服，應於裁定送達後10日內向本院提出抗告狀（須
附繕本），並繳納抗告裁判費新臺幣1,000元。
中    華    民    國    97    年    4     月    7     日
                              書記官


司法院資訊處製作；財團法人民間司法改革基金會備份。
